臺灣雲林地方法院民事判決
109年度訴字第690號
原      告  黃文津  
訴訟代理人  林重仁律師
被      告  廖慶明  
            廖慶薰  
            吳廖朱淑

            廖靜    
            廖秀    
            廖彩蓉  
            廖德政  
            邵廖素蓮
            吳廖爽  
            廖基榕（即廖大松承受訴訟人）

            廖宏毅（即廖大松承受訴訟人）

            鍾廖佳（即廖大松承受訴訟人）    

            廖素環（即廖大松承受訴訟人）

            廖麗敏  
            廖天儀  
            黃江村  
            黃永全  
            黃永吉  
            廖程菊花
            廖仁安  
            廖秀    
            廖秀卿  
            李志清  
            李榭榴  
            吳金花  
            陳文星  
            陳秀琴  
            陳秀珍  
            陳總貴  
            陳却    
            呂清全  
            呂美雪  
            陳貴花  
兼上9人共同
訴訟代理人  陳貴標  
被      告  廖雪      住○○市○○區○○路0巷00號5樓          
      吳盈男    住○○市○○區○○街00巷00號0樓
            吳盈利  
            （上37人為被繼承人廖秋花即黃秋花之繼承人）
            曾錦文  
            曾貴雀  
            曾貴英  
            曾溪圳  
            曾溪河  
訴訟代理人  曾義勝  
被      告  曾溪平  
            曾溪邊  
            曾溪欽  
            曾溪棟  
            曾菊    
            （上10人為被繼承人曾萬教之繼承人，惟被告曾溪
            河、曾溪邊、曾溪棟亦為分別共有人）
            廖清林  
            廖龍泉  
            廖愛    
            廖麗琴  
            鄭鈺澄  
            鄭榆蒨  
            王相現  

            鄭淑方  
            鄭淑文  

            鄭惠文  
兼上6人共同
訴訟代理人  張容滋  
被      告  林益輝  
            羅秀玉  
            林政龍  
            林淑燕  
            林素蘭  
            林素琴  
            洪啓仁  
            洪偉達  
            洪若庭  
            王林素珠

            林素珍  
            林美慧  

            林昭等  
            林慶龍  
            林逸華  
            林麗春  
            張秀枝  
            林佑峻  
            張洲瑋  
            林怡廷  
            林千榆  
            林櫻蓮  
            張家蓁  
            林翠紅  
            林袖菁  
            徐偉真  
            徐永芝  
            徐緒楷  

            徐緖芩  
            徐緒茵  
            周志霖即林昭賢之遺產管理人

            林睿恩  
法定代理人  林威翰  
            楊嘉盈  
            （上53人為被繼承人曾九之繼承人，惟被告曾溪河
            、曾溪邊、曾溪棟亦為分別共有人）
被      告  黃永昌  
            黃永富  
            黃軍強  

            黃冠琳  
            黃月琴  
            （上5人為被繼承人黃萬發之繼承人，惟被告黃永
            昌亦為分別共有人）
            黃進力  
            （上1人為被繼承人黃萬松之繼承人）
            黃昭欽  
            黃昭鏜  
            廖月栆  
            黃豐盛  
            黃國書  
            黃國訓  
            黃淑娟  
            黃佩珠  

            黃逸杰  

            黃逸睿  

            黃昭富  
            黃昭信  
            黃姿敏  
            廖黃姿容
            （上14人為被繼承人黃學智之繼承人，惟被告黃昭
            欽亦為分別共有人）
            陳忠信  
            陳忠民  
            陳美珍  
            陳美惠  
            黃寳惜  
訴訟代理人  黃來明  

            （上5人為被繼承人黃石楓之繼承人，惟被告黃寳
            惜亦為分別共有人）
被      告  黃清交  

訴訟代理人  張枝梅  
            黃金雄  
被      告  李秀蕾  
            黃志田  
            黃俊嘉  
            黃麟傑  
            林新川  
            林明德  
            廖聰敏  
            廖村禮  
            廖玲淑  
            游哲訓  
            游奇軒  
            廖晏伶  

            （上13人為被繼承人黃環之繼承人，惟被告黃清交
            、黃俊嘉亦為分別共有人） 
            黃素愼（即被繼承人黃汝洲之繼承人）

            黃昭農  
            黃高明  
            張素琴  
            黃啓祐  
            黃美樺  
            黃美娟  
            黃淑惠  
            黃淑玲  
            黃錫榮  
            呂黃香  
            黃濫    
            哈正廉  
            哈復懷  
            哈婷莉  
            黃彩鑾  
            （上13人為被繼承人黃通寶之繼承人，惟被告黃啓
            祐、黃錫榮亦為分別共有人）
            黃秉程  
            黃春吉  

            黃春夏  
            黃春政  
            黃春景  
            黃春敏  
            林黃星  


            廖慶洋（即黃信娥承受訴訟人）

            廖怡翔（即黃信娥承受訴訟人）


            廖柏翔（即黃信娥承受訴訟人）

            廖方瑜（即黃信娥承受訴訟人）


            黃信滿  

            （上12人為被繼承人黃瓊霖之繼承人）
            黃新勝  
訴訟代理人  黃裕翔  
被      告  廖英錄  

            廖英寿即廖英壽

            黃明壽  
            黃椅泠  
訴訟代理人  黃金鍾  
被      告  黃水豊  
            黃俊結  
            黃炎庭  
            黃春福  
訴訟代理人  許滿珠  
被      告  黃新水  
訴訟代理人  黃其進  
被      告  黃清良  
            黃深    
            黃清泉  
            黃學清  
            曾思翰  
訴訟代理人  曾相鈞  
被      告  謝宏昌  
            謝宏麟  
            謝宏欣  
            李振揚  
            黃秋晨即黃信達

訴訟代理人  蕭昭梅  
被      告  黃茂印  
            黃茂松  
            黃講    

            黃基學  
            黃啓䰚即黃明超


            黃盟期  
            李利修  
            李和結  
            黃建豪  

            黃明坤  
兼
訴訟代理人  黃明順  
被      告  黃甲乙  
            黃亮月  
            黃郁雯  
            （上2人為被繼承人廖貴枝之繼承人）
            黃標泉  
            王景    
            黃柏誠  
            黃柏瑞  
            黃美春  
            廖見崇  
            郭姵伭  
            黃惠佳  
訴訟代理人  林采錦  
被      告  陳宥均  
            黃建華  
            黃曉鈴  
            黃曉琪  



            林嫦娥  

            林采錦  
            廖客雄  
            黃明志  
            黃議德  
            黃文宏  
            黃中政  
            黃中信  
            黃裕翔（即黃宏銘承受訴訟人）

            黃合而  
            黃進安  
            黃銘錕  
            黃信旗  
            黃銘津  
            黃秋長  
            黃秋田  
            陳月庒  
            曾黃強  
兼上2人共同
訴訟代理人  曾中明  
被      告  黃鳳華  
            黃富村  

            黃富倉  

            黃富長  
            曾偉綠  

            曾士航  
上2人共同
訴訟代理人  曾溪平  
上列當事人間請求分割共有物事件，本院於民國111年3月10日言
詞辯論終結，判決如下：
    主  文
一、如附表一編號3所示之繼承人應就其等被繼承人廖秋花即黃
    秋花所遺坐落雲林縣○○鎮○○段000地號、面積175.92平方公
    尺土地之應有部分0000000分之84375，辦理繼承登記。
二、如附表一編號4所示之繼承人應就其等被繼承人曾九所遺坐
    落雲林縣○○鎮○○段000地號、面積175.92平方公尺土地之應
    有部分0000000分之270000，辦理繼承登記。
三、如附表一編號5所示之繼承人應就其等被繼承人黃萬發所遺
    坐落雲林縣○○鎮○○段000地號、面積175.92平方公尺土地之
    應有部分0000000分之45000，及同地段124地號、面積12,16
    3.91平方公尺土地之應有部分0000000分之45000，及同地段
    241地號、面積128.40平方公尺土地之應有部分0000000分之
    45000，辦理繼承登記。
四、如附表一編號6所示之繼承人應就其等被繼承人黃學智所遺
    坐落雲林縣○○鎮○○段000地號、面積175.92平方公尺土地之
    應有部分0000000分之135000，辦理繼承登記。
五、如附表一編號7所示之繼承人應就其等被繼承人黃石楓所遺
    坐落雲林縣○○鎮○○段000地號、面積175.92平方公尺土地之
    應有部分0000000分之162000，辦理繼承登記。
六、如附表一編號8所示之繼承人應就其等被繼承人曾萬教所遺
    坐落雲林縣○○鎮○○段000地號、面積175.92平方公尺土地之
    應有部分0000000分之135000，辦理繼承登記。
七、如附表一編號2所示之繼承人應就其等被繼承人黃環所遺坐
    落雲林縣○○鎮○○段000地號、面積175.92平方公尺土地之應
    有部分0000000分之112500，及同地段124地號、面積12,163
    .91平方公尺土地之應有部分0000000分之196875，及同地段
    241地號、面積128.40平方公尺土地之應有部分0000000分之
    196875，辦理繼承登記。
八、如附表一編號9所示之繼承人應就其等被繼承人黃通寶所遺
    坐落雲林縣○○鎮○○段000地號、面積175.92平方公尺土地之
    應有部分3240分之58，辦理繼承登記。
九、如附表一編號10所示之繼承人應就其等被繼承人黃瓊霖所遺
    坐落雲林縣○○鎮○○段000地號、面積175.92平方公尺土地之
    應有部分1620分之27，辦理繼承登記。
十、被告甲ｌ○○、甲Ｍ○○應就其等被繼承人黃品勝所遺坐落雲林縣
    ○○鎮○○段000地號、面積175.92平方公尺土地之應有部分000
    0000分之21797，及同地段241地號、面積128.40平方公尺土
    地之應有部分0000000分之21797，辦理繼承登
記。十一、兩造（被告乙巳○○、乙黃○○、甲ｅ○○、甲ｐ○○、乙地○○
      、乙丙○○、乙戊○○、乙丁○○、乙申○○、甲Ｋ○○、甲戌○○、
      乙壬○○、甲Ｉ○○、陳月庄、甲丙○○、ｖ○○、ｓ○○、乙未○○、
      乙午○○、甲ｄ○○等人除外）共有坐落雲林縣○○鎮○○段000地
      號、面積175.92平方公尺土地；兩造（如附表一編號3廖
      秋花即黃秋花之繼承人、編號4曾九之繼承人、編號6黃學
      智之繼承人、編號7黃石楓之繼承人、編號8曾萬教之繼承
      人、編號9黃通寶之繼承人、編號10黃瓊霖之繼承人、被
      告甲ｎ○○、甲Ｚ○○、甲Ｙ○○、乙寅○○、乙Ｑ○○、乙Ｐ○○即廖英
      壽、甲ｊ○○、甲ｋ○○、乙酉○○、甲ｇ○○、乙Ｋ○○、乙Ｍ○○、甲Ａ
      ○○、乙Ａ○○等人除外）共有坐落同地段124地號、面積12,1
      63.91平方公尺土地；兩造（如附表一編號3廖秋花即黃秋
      花之繼承人、編號4曾九之繼承人、編號6黃學智之繼承人
      、編號7黃石楓之繼承人、編號8曾萬教之繼承人、編號9
      黃通寶之繼承人、編號10黃瓊霖之繼承人及被告甲ｎ○○、
      甲Ｚ○○、甲Ｙ○○、乙寅○○、乙Ｑ○○、乙Ｐ○○即廖英壽、甲ｊ○○
      、甲ｋ○○、乙酉○○、甲ｇ○○、乙Ｋ○○、乙Ｍ○○、甲Ａ○○、乙Ａ○○
      等人除外）共有坐落同地段241地號、面積128.40平方公
      尺土地，應予合併分割，其分
割方法如雲林縣西螺地政事務所民國110年10月26日土地複丈
成果圖（乙案）即附圖及其圖說所示：　　⒈編號A部分面積113.
      16平方公尺分歸被告乙丑○○取得。　　⒉編
號B部分面積76.43平方公尺分歸被告甲未○○、甲丑○○共同取得
，並按附表四之應有部分比例保持共有。　　⒊編號B-1部分面積
      1
12.09平方公尺分歸被告乙辛○○取得。　　⒋編號C部分面積143.2
      8平方公尺分歸被告甲己○○取得。　　　⒌編號D部分
面積111.91平方公尺分歸被告乙甲○○、甲ｙ○、乙乙○○、
乙戌○○共同取得，並按附表四之應有部分比例保持共有。　　⒍
      編號E部分面積290.84平方公尺分歸被告甲ｚ○○取得。　　
      ⒎編號F
部分面積166.75平方公尺分歸被告乙宙○、甲ｔ○○、丙○、甲Ｇ○○、
      甲ｍ○○共同取得，並按附表四之應有部分
比例保持共有。　　⒏編號G部分面積372.00平方公尺分歸被
告甲子○○、甲癸○○共同取得，並按附表四之應有部分比例保持
共有。　　　⒐編號H部分面積113.19平方公尺分歸被告甲
Ｉ○○取得。　　⒑編號I部分面積88.12平方公尺分歸被告乙
壬○○取得。　　⒒編號J部分面積88.10平方公尺分歸被告甲戌○○
      取得。　　⒓編號K部分面積165
.19平方公尺分歸被告甲Ｋ○○取得。　　⒔編號L部分面積331.20平
      方公尺、編號y部分面積172.66平方公尺
均分歸被告甲Ｄ○○取得。　　⒕編號M部分面積163.11平方公尺、
      編號x部分面積172.58平方
公尺均分歸被告甲ｂ○○取得。　　　　　　　　　⒖編號N部分面
積161.87平方公尺、編號辰部分面積90.05平方公尺均分
歸被告甲ｃ○○取得。　　⒗編號O部分面積177.04平方公尺分歸被
      告ｖ○○取得。　　⒘編號P部分面
積178.15平方公尺分歸被告ｓ○○取得。　　⒙編號Q部分面
積214.93平方公尺、編號X部分面積126.69平方公尺均
分歸被告ｚ○○取得。　　⒚編號R部分面積354.43平方公尺
分歸被告甲丙○○取得。　　⒛編號S部分面積455.58平方公尺分歸
      被告巳○○取得。　　編號T部分面積139.75平方公尺分歸
      被告ｇ○○取得。　
　編號U-1部分面積108.51平方公尺、編號U-2部分面
積103.49平方公尺、編號U-3部分面積40.72平方公尺均分歸被告
      甲丁○○取得。　　編號U部分面積103.49平方公尺分歸被
      告ｕ○○取得。　　編號V部分面積110.34平方公尺、編號V
-1部分面積33.92平方公尺、編號V-2部分面積28.45平方公尺均
      分歸被告乙ｐ○○、乙ｒ○○、乙ｑ○○共同取得，並按附表四之
      應有部分比例保持共有。　　
編號W部分面積223.21平方公尺、編號丙部分面積16.
10平方公尺、編號b部分面積163.73平方公尺均分歸被告ｔ
○○取得。　　　　　　　　　　　　　編號Y部分面積90.9
6平方公尺分歸被告甲Ｅ○○取得。　　編號Z部分面積239.68平方
      公尺分歸被告乙未○○取得。　
　編號a部分面積186.56平方公尺分歸被告乙午○○取得。　　
      編號c部分面積226.94平方公尺
、編號丁部分面積20.21平方公尺均分歸被告甲Ｈ○○取得。　　
      編號c-1部分面積140.66平方公尺、編號戊部分面積1
1.36平方公尺均分歸被告Ｈ○○取得。    編號d部分面積351.49
      平方公尺、編
號己部分面積24.78平方公尺均分歸被告甲Ｖ○○取得。　　編號i
      部分面積298.07平方公尺分歸被告丑○○及辰○○共同取得，
      並按附表四之應有部分比
例保持共有。　　編號e部分面積207.71平方公尺、編號庚
部分面積5.38平方公尺均分歸被告乙丙○○、乙戊○○、乙丁○○共同取得，並按附表四之應有部分比例保持共有。　　編號f
      部
分面積192.65平方公尺分歸被告乙申○○取得。　　
編號g部分面積179.80平方公尺分歸被告甲ｅ○○取得。　　
編號h部分面積195.47平方公尺分歸被告乙黃○○取得。
　　編號j部分面積202.64平方公尺分歸原告取得。　　
編號k部分面積202.63平方公尺分歸被告甲辰○○取得。
　　編號丑部分面積92.22平方公尺分歸被告甲Ｃ○○取得。　　
      編
號m部分面積91.63平方公尺分歸被告甲Ｐ○○取得。　　編
號n部分面積91.61平方公尺分歸被告甲Ｂ○○取得。　　編
號o部分面積100.27平方公尺分歸被告甲ｆ○○○○○○取得。　　編
      號p部分面積100.28平方公尺分歸
被告乙庚○○取得。　　編號q部分面積335.52平方公尺分
歸被告乙巳○○取得。　　編號r部分面積438.31平方公
尺分歸被告乙己○○、亥○○共同取得，並按附表四之應有部分比例
      保持共有。
　　編號寅部分面積330.12平方公尺分歸被告甲ｏ○○取得
。　　編號t部分面積89.03平方公尺分歸被告乙地○○取得。　 
       編號u部分面積90.33平方公尺分歸被告甲ｐ○○取得。　
      　編號卯部分面積161.24
平方公尺分歸被告甲酉○○取得。　　編號巳部分面積78.50平方
      公尺、編號甲部分面積48.05平方公尺、編號乙部分面積1
      .85平方公尺、編號g-1部分面積110.59平方公尺均分歸被
      告甲ｄ○○取得。　　編號辛部分面積1,637.98平方公尺、編號子部分面
      積72.78平方公尺、編號癸部分面積309.42平方公尺均為
      私設巷道分歸上開⒈至之兩造共同取得，並按附表四之應
      有部分比例保持共有。十二、被告乙丑○○、甲未○○、甲丑
      ○○、乙辛○○、甲己○○、甲ｚ○○、甲Ｉ○○、乙壬○○、甲戌○○、
      甲ｂ○○、ｇ○○、甲丁○○、ｕ○○、乙ｐ○○、乙ｒ○○、乙ｑ○○、甲Ｈ○○、Ｈ○○、甲Ｖ○○、乙丙○○、乙戊○○、乙丁○○、甲ｅ○○、甲Ｃ○○、甲Ｐ○○、甲Ｂ○○、乙巳○○、甲ｄ○○應分別提出附表七所示
      之金額補償原告、被告乙甲○○、甲ｙ○、乙乙○○、乙戌○○、
      乙宙○、甲ｔ○○、丙○、甲Ｇ○○、甲ｍ○○、甲子○○、甲癸○○、
      甲Ｋ○○、甲Ｄ○○、甲ｃ○○、ｖ○○、ｓ○○、ｚ○○、甲丙○○、巳○○、
      ｔ○○、甲Ｅ○○、乙未○○、乙午○○、丑○○、辰○○、乙申○○、乙
      黃○○、甲辰○○、甲ｆ○○○○○○、乙庚○○、乙己○○、亥○○、甲ｏ
      ○○、乙地○○、甲ｐ○○、甲酉○○、附表一編號1黃品勝之繼承
      人、ｍ○○、甲Ｏ○○、乙天○○、乙亥○○、郭佩伭、附表一編號
      2黃環之繼承人、
編號3廖秋花即黃秋花之繼承人、編號4曾九之繼承人、編號5黃
      萬發之繼承人
、編號6黃學智之繼承人、編號7黃石楓之
繼承人、編號8
曾萬教之繼承人、編號9黃通寶之繼承人、編號10黃瓊霖之繼承
    人、甲ｎ○○、甲Ｚ○○、甲Ｙ○○、乙寅○○、乙Ｑ○○、乙Ｐ○○即廖英
    壽、甲ｊ○○、甲ｋ○○、乙酉○○、甲ｇ○○、乙Ｋ○○、乙Ｍ○○、甲Ａ○○
    、乙Ａ○○等人。十三、訴訟費用新臺幣貳拾柒萬玖仟零拾捌
    元由兩造按附表九所示之比例負擔。    事實及理由壹、程
    序方面：一、當事人死亡者，訴訟程序在有繼承人、遺產管
    理人或其他依法令應續行訴訟之人承受其訴訟以前當然停止
    ；當事人喪失訴訟能力或法定代理人死亡或其代理權消滅者
    ，訴訟程序在有法定代理人或取得訴訟能力之本人承受其訴
    訟以前當然停止；前開承受訴訟人，於得為承受時，應即為
    承受之聲明，他造當事人，亦得聲明承受訴訟；聲明承受訴
    訟，應提出書狀於受訴法院，由法院送達於他造，民事訴訟
    法第168條、第170條、第175條、第176條分別定有明文。本
    件被告乙Ｃ○○於起訴後之民國109年11月28日過世，經原告具
    狀聲明應由其繼承人即被告乙Ｔ○○、乙Ｈ○○、乙ｓ○○、乙Ｓ○○承
    受訴訟，並經本院將該書狀送達於承受訴訟人，有原告提出
    之民事準備書㈠狀、乙Ｃ○○之繼承系統表及其繼承人戶籍謄本
    、本院家事事件（繼承事件）公告查詢結果、本院送達證書
    等附卷可參（見本案卷二第460頁、第463至475頁、第493頁
    、卷三第73至83頁、回證卷七第212至215頁）；又被告甲Ｊ○○於起訴後之110年1月6日死亡，經原告具狀聲明應由其繼承
    人即被告乙ｃ○○、乙Ｌ○○、乙Ｎ○○、乙Ｆ○○承受訴訟，並經本院
    將該書狀送達於承受訴訟人，有原告提出之民事準備書㈠狀
    、甲Ｊ○○之繼承系統表及其繼承人戶籍謄本、臺灣新北地方
    法院家事事件（繼承事件）公告查詢結果、本院送達證書等
    存卷可參（見本案卷二第477至489頁、第495頁、卷三第73
    至83頁、回證卷七第216至219頁）；被告甲地○○於起訴後之
    110年7月11日死亡，經原告具狀聲明應由其繼承人即被告乙
    巳○○、乙ｊ○○、乙辰○○、甲天○○承受訴訟，並經本院將該書
    狀送達於承受訴訟人，有原告提出之呈報狀、民事準備書㈠
    狀、甲地○○之繼承系統表及其繼承人戶籍謄本、本院送達證
    書等在卷可稽（見本案卷三第59至83頁、回證卷七第220至2
    22頁，嗣因由被告乙巳○○登記繼承而原告撤回乙ｊ○○、乙辰○○、甲天○○部分）；被告乙Ａ○○（90年1月20日出生）於本件起訴時尚未成
    年，由其母親武貝巴為法定代理人（父親黃明松於100年10
    月14日過世），嗣被告乙Ａ○○於110年1月20日成年而取得訴
    訟能力，經原告具狀聲明應由其本人承受訴訟，並經本院將
    該書狀送達於承受訴訟人及其原法定代理人，有原告提出之
    聲明承受訴訟狀、本院送達證書等在卷可佐（見本案卷三第
    141至145頁），均合於上開規定，應予准許。二、訴狀送達
    後，原告不得將原訴變更或追加他訴，但該訴訟標的對於數
    人必須合一確定時，追加其原非當事人之人為當事人者，或
    不甚礙被告之防禦及訴訟之終結者，不在此限，民事訴訟法
    第255條第1項第5款、第7款定有明文。又分割共有物，性質
    上為處分行為，必須由全體共有人為訴訟當事人，其當事人
    始為適格，且依民法第759條規定，共有不動產之共有人中
    有人死亡時，於其繼承人未為繼承登記以前，固不得分割共
    有物，惟於分割共有物訴訟中，原告請求該共有人之繼承人
    辦理繼承登記，並合併對該共有人之繼承人及其他共有人為
    分割共有物之請求，不但符合訴訟經濟原則，亦與民法第75
    9條及強制執行法第130條規定之旨趣無違。本件原告於訴訟
    繫屬前及繫屬後查得原共有人曾九、黃石楓、曾萬教、黃環
    、黃瓊霖、廖秋花即黃秋花、黃萬發、黃學智、黃通寶、黃
    品勝等分別於起訴前已死亡，乃追加如附表一所示其等繼承
    人為被告，並更正聲明請求：㈠如附表一編號4之繼承人應就
    其等被繼承人曾九所有坐落雲林縣○○鎮○○段000地號、面積1
    75.92平方公尺土地（下稱系爭123土地）之應有部分000000
    0分之270000，辦理繼承登記；㈡如附表一編號7之繼承人應
    就其等被繼承人黃石楓所有系爭123土地之應有部分0000000
    分之162000，辦理繼承登記；㈢如附表一編號8之繼承人應就
    其等被繼承人曾萬教所有系爭123土地之應有部分0000000分
    之135000，辦理繼承登記；㈣如附表一編號2之繼承人應就其
    等被繼承人黃環所有系爭123土地之應有部分0000000分之11
    2500，及所有坐落同地段124地號、面積12,163.91平方公尺
    土地（下稱系爭124土地）之應有部分0000000分之196875，
    及所有坐落同地段241地號、面積128.40平方公尺土地（下
    稱系爭241土地）之應有部分0000000分之196875，辦理繼承
    登記；㈤如附表一編號10之繼承人應就其等被繼承人黃瓊霖
    所有系爭123土地之應有部分1620分之27，辦理繼承登記，
    及追加聲明請求：㈠如附表一編號3之繼承人應就其等被繼承
    人廖秋花即黃秋花所有系爭123土地之應有部分0000000分之
    84375，辦理繼承登記；㈡如附表一編號5之繼承人應就其等
    被繼承人黃萬發所有系爭123土地之應有部分0000000分之45
    000、系爭124土地之應有部分0000000分之45000及系爭241
    土地之應有部分0000000分之45000，辦理繼承登記；㈢如附
    表一編號6之繼承人應就其等被繼承人黃學智所有系爭123土
    地之應有部分0000000分之135000，辦理繼承登記；㈣如附表
    一編號9之繼承人應就其等被繼承人黃通寶所有系爭123土地
    之應有部分3240分之58，辦理繼承登記；㈤如附表一編號1之
    繼承人應就其等被繼承人黃品勝所有系爭12
3土地之應有部分0000000分之21797及系爭241土地之應有部分00
    00000分之21797，辦理繼承登記，均核與上開規定及說明相
    符，應予准許。另原告於訴訟繫屬前及後查得原共有人黃萬
    松、黃汝洲、廖貴枝於起訴前均已死亡，乃追加被繼承人黃
    萬松之繼承人乙辛○○為被告、追加被繼承人黃汝洲之繼承人
    甲ｎ○○為被告，及追加被繼承人廖貴枝之繼承人甲Ｇ○○、甲ｍ○○為被告，亦與上開規定相符，應予准許。三、訴訟繫屬中
    為訴訟標的之法律關係，雖移轉於第三人，於訴訟無影響，
    民事訴訟法第254條第1項定有明文。本件被告甲ｑ○○○○○○所
    有系爭123、124、241等3筆土地（下合稱系爭3筆土地）之
    應有部分各7200分之49、被告
乙卯○○所有系爭3筆土地之應有部分各7200分之49，雖已於109年
    10月6日以買賣為原因而移轉登記於被告巳○○；被告乙黃○○
    所有系爭124及241土地之應有部分各0000000分之162000，
    雖已於111年2月7日以贈與為原因而移轉登記於訴外人甲黃○○，有系爭3筆土地登記第一類謄本在卷可稽（見本案卷四第
    449頁、第485頁、第503頁、第519頁、第537頁），惟依上
    開規定，於本件訴訟無影響。四、被告甲Ｚ○○、甲Ｙ○○、乙寅
    ○○、甲ｚ○○、乙Ｑ○○、乙Ｐ○○、甲Ｄ○○、乙庚○○、甲辰○○、甲Ｈ○○、甲Ｅ○○、甲Ｖ○○、乙甲○○、甲ｙ○、乙乙○○、乙戌○○、乙ｐ○○
    、乙ｒ○○、乙ｑ○○、巳○○、甲ｆ○○○○○○、甲ｊ○○、甲ｋ○○、乙宙○
    、甲ｔ○○、ｔ○○、甲ｑ○○○○○○、乙卯○○、丑○○、辰○○、甲Ｃ○○、
    甲Ｐ○○、甲Ｂ○○、ｚ○○、甲酉○○、乙酉○○、丙○、甲未○○、甲ｃ○○、甲ｂ○○、甲己○○、乙Ｋ○○、ｅ○○、乙己○○、ｍ○○、甲Ｏ○○、乙
    天○○、乙亥○○、Ｈ○○、亥○○、乙Ｍ○○、乙Ａ○○、甲丑○○、甲子○○、甲癸○○、甲戌○○、乙壬○○、甲Ｋ○○、乙午○○、甲ｅ○○、乙
    黃○○、乙地○○、甲丙○○、ｇ○○、乙申○○、乙丙○○、乙戊○○、
    乙丁○○、ｖ○○、ｓ○○、甲Ｉ○○、甲ｐ○○、乙ｂ○○、乙ｄ○○、庚○○○
    、乙ｅ○、乙Ｊ○、乙Ｕ○○、乙ａ○○、Ｎ○○○、辛○○、乙ｈ○○、乙Ｅ○○
    、甲亥○○、甲巳○○、甲午○○、乙Ｘ○○○、乙Ｄ○○、乙Ｊ○、乙Ｊ○
    卿、丁○○、ｆ○○、ｊ○○、ｉ○○、ｒ○○、ｑ○○、寅○○、午○○、ｈ○、
    癸○○、壬○○、ｐ○○、乙Ｗ○、甲庚○○、ｙ○○、ｘ○○、甲乙○○、甲
    甲○○、甲戊○○、ｗ○、乙Ｖ○○、乙ｆ○○、乙Ｚ○、乙ｉ○○、ｃ○○、乙
    ｏ○○、乙ｎ○○、乙○○、乙ｌ○○、乙ｋ○○、乙ｍ○○、宙○○、乙ｔ○○、
    天○○、Ｂ○○、Ａ○○、黃○○、Ｔ○○、Ｓ○○、Ｒ○○、甲○○○、玄○○、宇
    ○○、地○○、Ｋ○○、Ｄ○○、Ｌ○○、Ｚ○○、申○○、ａ○○、酉○○、未○○
    、Ｍ○○、ｂ○○、Ｊ○○、Ｃ○○、Ｖ○○、Ｕ○○、Ｘ○○、Ｙ○○、Ｗ○○、甲申○○、甲ｌ○○、甲Ｍ○○、甲卯○○、乙辛○○、甲ａ○○、乙Ｇ○○、乙玄○○、甲ｒ○○、甲ｓ○○、
甲ｗ○○、甲玄
○○、乙癸○○、乙子○○、甲Ｘ○○、甲Ｗ○○、甲Ｎ○○、乙Ｙ○○○、ｌ○○、ｋ○○、ｎ○○、ｏ○○、卯○○、甲宇○○、乙Ｂ○○、Ｇ○○、戌○○、乙ｇ○○、
    乙Ｉ○○、乙Ｏ○○、甲壬○○、甲辛○○、乙Ｒ○○、甲ｎ○○、ｄ○○、甲ｉ
    ○○、甲ｈ○○、甲ｘ○○、甲ｖ○○、子○○、乙宇○、Ｏ○○、Ｑ○○、Ｐ○○
    、甲ｕ○○、甲Ｆ○○、甲Ｑ○○、甲Ｓ○○、甲Ｒ○○、甲Ｕ○○、甲Ｔ○○、Ｅ
    ○○、甲Ｌ○○、甲Ｇ○○、甲ｍ○○、己○○、戊○○、周志霖即林昭賢
    之遺產管理人、Ｉ○○、乙Ｔ○○、乙Ｈ○○、乙ｓ○○、乙Ｓ○○、乙ｃ○○
    、乙Ｌ○○、乙Ｎ○○、乙Ｆ○○、乙巳○○經合法通知，均未於最後
    言詞辯論期日到場，核無民事訴訟法第386條各款所列情形
    ，爰依原告之聲請，由其一造辯論而為判決。貳、實體方面
    ：一、原告主張：系爭3筆土地為兩造所共有，各筆土地之
    共有人及其應有部分之比例與面積如附表二所示，均為雲林
    縣西螺鎮都市計畫土地之住宅區用地，其中系爭123及124土
    地為相毗鄰之土地、系爭124與241土地為共有人均相同之土
    地。兩造間就系爭3筆土地並無不分割之約定，亦無因法令
    或使用目的不能分割之情形，惟因兩造無法達成分割之協議
    ，為簡化共有關係，提高土地利用價值，爰依民法第823條
    第1項、第824條第2項至第6項等規定，訴請裁判合併分割。
    又依民法第759條規定，因繼承於登記前已取得不動產物權
    者，應經登記，始得處分其物權，系爭3筆土地登記之共有
    人廖秋花即黃秋花已於13年5月21日死亡、曾九已於37年7月
    5日死亡、黃萬發已於30年4月10日死亡、黃學智已於54年11
    月7日死亡、黃石楓已於73年7月14日死亡、曾萬教已於96
年9月29日死
亡、黃環已於64年4月9日死亡、黃通寶已於74年1月5日死亡、黃
    瓊霖已於86年1月11日死亡、黃品勝已於108年10月21日死亡
    ，惟其等繼承人（如附表一各編號所示）均尚未辦理繼承登
    記，為此並先請求其等繼承人應就其等所遺系爭3筆土地之
    應有部分辦理繼承登記。另系爭3筆土地上現有未保存登記
    之建物多棟存在，部分有留存
必要、部分無留存必要，且系爭123、124土地之面積合計高達1
    萬餘平方公尺，其上現有通行巷道，亦有
開設道路供通行之必要，經參酌占有使用現狀及共有人之意願，
    請求依雲林縣西螺地政事務所（下稱西螺地政事務所）110
    年10月26日土地複丈成果圖（乙案）及其
圖說所示為分割，並依石亦隆不動產估價師事務所提出之估價報
    告書標準互為找補等語
。並聲明：如主文第一至十二所示。二、被告方面：　㈠被告甲ｏ
    ○○、乙寅○○、甲ｚ○○、乙庚○○、甲丁○○、甲Ｖ○○、乙丑○○、乙
    戌○○、ｕ○○、巳○○、甲ｆ○○○○○○、ｔ○○、ｚ○○、甲ｃ○○、甲ｇ○○、
    甲己○○、乙己○○、Ｈ○○、亥○○、甲Ａ○○、乙未○○、甲Ｋ○○、甲ｄ
    ○○、乙黃○○、甲丙○○、陳月庄、ｖ○○、ｓ○○、甲甲○○、乙辛○○
    、乙巳○○等答辯：對於原告主張的乙案分割方案沒有意見等
    語。　㈡被告甲Ｈ○○、乙ｐ○○、Ａ○○、甲壬○○、甲辛○○、甲Ｉ
○○等答辯：對於原告所提之分割方案沒有意見等語。  ㈢被告甲Ｄ
    ○○答辯：希望不要把受分配的土地分開，分割方案開闢道路
    辛會拆到我的房子，所以希望維持現有的路寬，也不用開闢
    到8公尺寬的道路等語。　㈣被告甲ｂ○○答辯
：希望不要將受分配的土地分成2個位置，沒辦法有效利用等語
    。　㈤被告乙Ｑ○○以書狀答辯：同意原告提出之乙案分割方案
    ，又依據土地登
記規則第100-1條，應受補償者眾多，故應補償者應就須支付給
    受
補償者之補償金額進行法院提存，方可免去應補償者申請抵押權
    登記與受補償者不受補償之情事發生；另依據民事訴訟法第
    79條、第80-1條，本案產生之個別全部費用（如土地測量費
    用、土地估價費用、裁判費用、訴訟費用、律師費用…等）
    ，由共有人全體按其應有部分比例負擔，而被告乙Ｑ○○因分
    割方案後持有之部分為0，故將不負擔本案產生之任何個別
    費用等語。　㈥被告丁○○、ｆ○○、ｊ○○、ｉ○○、ｒ○○、ｑ○○、ｈ○、
    癸○○、壬○○、ｐ○○、ｃ○○、乙ｏ○○、乙ｎ○○、乙○○、乙ｌ○○、乙ｋ
    ○○、乙ｍ○○、甲ｎ○○等答辯：同意不分配土地，以金錢補償即
    可，金錢補償之標準依大家的意見等語。　㈦被告甲ｔ○○答辯
    ：我們有4個兄弟共有建物K，如果平和南路58巷的巷道封了
    ，以後會影響到我們兄弟的分割，希望能保留該巷道等語。
    　㈧被告甲未○○答辯：新開的道路應該大家拿錢出來買比較
    公平等語。　㈨被告甲Ｚ○○、甲Ｙ○○、乙Ｐ○○即廖英壽、甲辰○○
    、甲Ｅ○○、乙甲○○、甲ｙ○、乙乙○○、乙ｒ○○、乙ｑ○○、甲ｊ○○、
    甲ｋ○○、乙宙○、甲ｑ○○○○○○、乙卯○○、丑○○、辰○○、甲Ｃ○○、
    甲Ｐ○○、甲Ｂ○○、甲酉○○、乙酉○○、丙○、乙Ｋ○○、郭佩伭、ｍ○○、甲Ｏ○○、黃曉玲、乙亥○○、乙Ｍ○○、乙Ａ○○、甲丑○○、甲子
    ○○、甲癸○○、甲戌○○、乙壬○○、乙午○○、甲ｅ○○、乙地○○、
    乙申○○、乙丙○○、乙戊○○、乙丁○○、甲ｐ○○、乙ｂ○○、乙ｄ○○
    、庚○○○、乙ｅ○、乙Ｊ○、廖采蓉、乙ａ○○、Ｎ○○○、辛○○、乙ｈ○○、乙Ｅ○○、甲亥○○、甲巳○○、甲午○○、乙Ｘ○○○、乙Ｄ○○、乙Ｊ
    ○、乙Ｊ○卿、寅○○、李謝榴、乙Ｗ○、甲庚○○、ｙ○○、ｘ○○、甲乙○○、甲
戊○○、ｗ○、乙Ｖ○○、乙ｆ○○、乙Ｚ○、乙ｉ○○、宙○○、乙ｔ○○、天○○、
    Ｂ○○、黃○○、Ｔ○○、Ｓ○○、Ｒ○○、甲○○○、玄○○、宇○○、地○○、Ｋ
    ○○、Ｄ○○、Ｌ○○、Ｚ○○、申○○、ａ○○、酉○○、未○○、Ｍ○○、ｂ○○、
    Ｊ○○、Ｃ○○、Ｖ○○、Ｕ○○、Ｘ○○、徐緒芩、Ｗ○○、甲申○○、甲ｌ○○
    、甲Ｍ○○、甲卯○○、甲ａ○○、乙Ｇ○○、乙玄○○、甲ｒ○○、甲ｓ○○
    、甲ｗ○○、甲玄○○、乙癸○○、乙子○○、甲Ｘ○○、甲Ｗ○○、甲Ｎ○○
    、乙Ｙ○○○、ｌ○○、ｋ○○、ｎ○○、ｏ○○、卯○○、甲宇○○、乙Ｂ○○、Ｇ
    ○○、戌○○、乙ｇ○○、乙Ｉ○○、乙Ｏ○○、乙Ｒ○○、ｄ○○、甲ｉ○○、甲
    ｈ○○、甲ｘ○○、甲ｖ○○、子○○、乙宇○、Ｏ○○、Ｑ○○、Ｐ○○、甲ｕ○○
    、甲Ｆ○○、甲Ｑ○○、甲Ｓ○○、甲Ｒ○○、甲Ｕ○○、甲Ｔ○○、Ｅ○○、甲Ｌ
    ○○、甲Ｇ○○、甲ｍ○○、己○○、戊○○、周志霖即林昭賢之遺產管
    理人、Ｉ○○、乙Ｔ○○、乙Ｈ○○、乙ｓ○○、乙Ｓ○○、乙ｃ○○、乙Ｌ○○
    、乙Ｎ○○、乙Ｆ○○等均未於言詞辯論期日到場，亦未提出書狀
    作何聲明或陳述。三、本院之判斷：　㈠各共有人，除法令
    另有規定外，得隨時請求分割共有物，但因物之使用目的不
    能分割或契約訂有不分割之期限者，不在此限；共有物之分
    割，依共有人協議之方法行之；分割之方法不能協議決定，
    或於協議決定後因消滅時效完成經共有人拒絕履行者，法院
    得因任何共有人之請求，命為下列之分配：⒈以原物分配於
    各共有人，但各共有人均受原物之分配顯有困難者，得將原
    物分配於部分共有人；⒉原物分配顯有困難時，得變賣共有
    物，以價金分配於各共有人；或以原物之一部分分配於各共
    有人，他部分變賣，以價金分配於各共有人；共有人相同之
    數不動產，除法令另有規定外，共有人得請求合併分割；共
    有人部分相同之相鄰數不動產，各該不動產均具應有部分之
    共有人，經各不動產應有部分過半數共有人之同意，得適用
    前項規定，請求合併分割，但法院認合併分割為不適當者，
    仍分別分割之，民法第823條第1項、第824條第1項、第2項
    、第5項、第6項分別定有明文。又因繼承、強制執行、徵收
    、法院之判決或其他非因法律行為，於登記前已取得不動產
    物權者，應經登記，始得處分其物權，民法第759條亦有規
    定。而分割共有物性質上為處分行為，依民法第759條規定
    ，共有不動產之共有人中有人死亡時，於其繼承人未為繼承
    登記前，不得分割共有物，故實務上准許共有人以一訴請求
    共有人之繼承人辦理繼承登記，並合併以繼承人及其餘共有
    人為分割共有物之請求（最高法院69年臺上字第1012號判決
    意旨參照）。經查，原告主張系爭3筆土地為兩造所共有，
    各筆土地之共有人及其應有部分之比例與面積詳如附表二所
    示，均為雲林縣西螺鎮都市計畫土地之住宅區用地，其中系
    爭123及124土地為相毗鄰之土地、系爭124與241土地為共有
    人相同之土地，且共有人間並無不分割之約定，亦無因法令
    或使用目的不能分割之情形，而系爭3筆土地登記之共有人
    廖秋花即黃秋花已於13年5月21日死亡、曾九已於37年7月5
    日死亡、黃萬發已於30年4月10日死亡、黃學智已於54年11
    月7日死亡、黃石楓已於73年7月14日死亡、曾萬教已於96年
    9月29日死亡、黃環已於64年4月9日死亡、黃通寶已於74年1
    月5日死亡、黃瓊霖已於86年1月11日死亡、黃品勝已於108
    年10月21日死亡，惟其等繼承人（如附表一各編號所示）均
    尚未辦理繼承登記等情，已據其提出系爭3筆土地之登記第
    一、三類謄本、地籍圖謄本、雲林縣西螺鎮都市計畫土地使
    用分區（或公共設施用地）證明書、被繼承人廖秋花即黃秋
    花、曾九、黃萬發、黃學智、黃石楓、曾萬教、黃環、黃通
    寶、黃瓊霖、黃品勝等人之繼承系統表、除戶戶籍謄本、繼
    承人之戶籍謄本、本院109年8月20日雲院惠喜決109家詢字
    第1090000640號函、臺灣臺北地方法院109年11月2日北院忠
    家109年科繼1833號函、臺灣桃園地方法院家事法庭109年10
    月8日桃院祥家勇109（行政）字第109100805號函、臺灣臺
    東地方法院109年10月21日東院宜民真109聲632字第1090015
    392號函、己○○及戊○○之戶籍謄本、本院家事事件公告查詢
    結果（乙Ｃ○○）、臺灣臺北地方法院家事事件公告查詢結果
    （甲宙○○○）、臺灣新北地方法院家事事件公告查詢結果（
    甲Ｊ○○）、乙Ｃ○○之繼承人戶籍謄本、甲Ｊ○○之繼承人戶籍謄
    本、臺灣臺東地方法院家事事件公告查詢結果（Ｆ○○）、Ｆ○○
    之除戶戶籍謄本等為憑（見本院109年度調字第124號卷宗《
    下稱調字卷》一第33至139頁、第157至263頁、第423至425頁
    、第429至431頁、第435頁、卷二之一第17至307頁、卷二之
    二第311至435頁、卷三之一第37至145頁、第171至183頁、
    第223至327頁、卷三之二第331至531頁、第537至539頁、第
    543頁、卷四第95至99頁、本案卷一第87至100頁、第231至3
    37頁、卷二第433至437頁、第459至491頁、卷三第303至306
    頁、卷四第251至355頁、第405頁、第435至539頁），並有
    本院109年8月21日、9月18日、21日、26日、10月5日民事紀
    錄科查詢表、家事事件（繼承事件）公告查詢結果（臺灣臺
    東地方法院、本院）、臺灣士林地方法院之家事事件公告（
    105年度司繼字第708號、第1109號、第1132號）、本院之家
    事事件公告（109年度繼字第163號、第574號）、臺灣士林
    地方法院109年9月26日士院擎料字第1090317816號函及109
    年10月15日士院擎家靜109查詢2字第1090217155號函、臺灣
    臺東地方法院109年9月28日東院宜民勇109聲593字第109900
    2722號函及109年10月21日東院宜民真109聲645字第1099002
    905號函、被繼承人黃昭良（黃學智之子）之除戶謄本、雲
    林○○○○○○○○109年9月28日雲螺戶字第1090003004號函、臺灣
    桃園地方法院家事法庭109年9月28日桃院祥家勇109（行政
    ）字第1092001431號函及109年10月29日桃院祥家日109（行
    政）字第1092001758號函、臺灣嘉義地方法院109年9月30日
    嘉院傑家109年度倫字第426號函及109年10月9日嘉院傑民10
    9年憲字第610號函、臺灣臺北地方法院109年11月2日北院忠
    家109年科繼1831字第1099032672號函等在卷可稽（見
調字卷一第453至455頁、卷二之二第481至至487頁、第497至499
    頁、卷三之一第187頁、第191頁、第201至203頁、第207至2
    11頁、第215至217頁、卷三之二第537至539頁、第543頁、
    卷四第5至6頁、第9頁、第65頁、第77至81頁、第89頁），
    及本院96年度繼字第488號、第511號、109年度繼字第163號
    、第574號等拋棄繼承事件卷宗、臺灣士林地方法院105年度
    司繼字第708號、第1109號、第1132號拋棄繼承事件卷宗等
    存卷可參（外放），復為被告所不爭執，堪信為真實。而系
    爭3筆土地之共有人被告乙亥○○早已遷居國外，現應受送達
    處所不明，且於現場勘驗及言詞辯論等期日，大部分共有人
    均未到場，顯然系爭3筆土地無法以協議之方式分割。又系
    爭3筆土地之共有人
間既無訂立不分割之協議，依法令或使用目的亦非不能分割，則
    原告以兩造不能協議分割，訴請如附表一各編號所示之被繼
    承人廖秋花即黃秋花、曾九、黃萬發、黃學智、黃石楓、曾
    萬教、黃環、黃通寶、黃瓊霖、黃品勝等人之繼承人應就其
    等被繼承人之應有部分辦理繼承登記，並請求合併裁判分割
    系爭3筆土地，核屬有據，應予准許。　㈡定共有物分割之方
    法，固可由法院自由裁量，不受共有人主張之拘束，但亦須
    以其方法適當者為限。有鑑於共有物之性質或用益形態之複
    雜，裁判分割共有物之分割方法，採取多樣性，依民法第82
    4條第2項、第3項規定之分割方法有三：⒈以原物分配於各共
    有人。⒉變賣共有物以價金分配於各共有人。⒊以原物為分配
    時，如共有人中有不能按其應有部分受分配者，得以金錢補
    償之。是法院為裁判分割時，需衡酌共有物之性質、價格、
    經濟效益，各共有人之意願、利害關係，共有人分得各部分
    之經濟效益與其應有部分之比值是否相當，俾兼顧共有人之
    利益及實質公平，始為適當公平（最高法院109年度台上字
    第926號判決意旨參照）。又以原物為分配時，因共有人之
    利益或其他必要情形，得就共有物之一部分仍維持共有，民
    法第824條第4項亦有明文。　　㈢經查，系爭123、124土地
    相毗鄰，由北往南大致呈四方形，東西寬約84餘公尺、南北
    長約137至147公尺，系爭124、241土地則相隔寬約10公尺之
    道路相鄰，系爭241土地則大致呈不規則之四方形。系爭123
    土地北鄰約15.3公尺寬之平和南路（含兩側水溝）；系爭12
    3及124土地東鄰約10公尺寬之道路，西鄰3.75公尺寬之巷道
    ；系爭124土地南鄰約10公尺寬之道路（含兩側水溝）。又
    系爭124土地上東南側有被告乙己○○、亥○○之磚造2樓建物、
    鐵皮鋼骨棚架及磚造瓦頂平房等（門牌：西螺鎮新社141號
    ，下省略西螺鎮，即本案卷一第45頁西螺地政事務所109年1
    2月28日土地複丈成果圖《下稱現況圖》編號Q、R），其北側
    由東至西依序為被告甲地○○之鐵皮屋（即現況圖編號P）、
    被告甲Ｋ○○之磚造鐵皮平房、被告甲ｏ○○等人之磚造瓦頂平房
    ；系爭124土地上西南側有被告乙申○○之磚造鐵皮頂及瓦頂
    平房（即現況圖編號T）、被告甲ｅ○○及甲ｄ○○之磚造鐵皮頂
    平房（即現況圖編號S）；系爭241土地上有甲ｅ○○、甲ｄ○○之
    磚造瓦頂平房（門牌：新社136號，即現況圖編號U）及第三
    人之磚造瓦頂平房及3樓加強磚造建物（即現況圖編號V、g
    ）；系爭124土地西側3.75公尺寬之巷道往北之東側有被告
    甲Ｈ○○之磚造瓦頂平房（即現況圖編號W），沿該巷道往東至
    系爭124土地中間位置，其北側為被告巳○○之磚造瓦頂平房
    （門牌：平和南路58巷2號，即現況圖編號f），再北為被告
    甲己○○之磚造瓦頂建物（即現況圖編號Y）、南側為被告辰○○及丑○○之加強磚造3樓鐵皮頂建物（即現況圖編號X），該
    巷道繼續往東通至東側約10公尺寬之道路，該巷道北側由南
    往北依序為被告乙壬○○之磚造瓦頂平房（即現況圖編號N）
    、被告甲戌○○之磚造瓦頂平房（即現況圖編號O）、被告甲
    癸○○與甲子○○之磚造瓦頂平房（門牌：新社153號，即現況
    圖編號M）、被告甲ｔ○○之磚造鐵皮頂平房（即現況圖編號J
    、K）、被告甲ｚ○○之磚造瓦頂平房（即現況圖編號L）、被
    告甲Ｉ○○等之磚造瓦頂平房（即現況圖編號I）、被告乙丑○○
    等之磚造瓦頂及鐵皮頂平房（即現況圖編號A、E、F、G）、
    被告甲未○○等之磚造平房（即現況圖編號B、D）、被告甲己○○之加強磚造鐵皮頂3樓建物（門牌：平和南路60號，即現
    況圖編號C）。被告甲己○○之3樓建物西側有3.85公尺寬之巷
    道為平和南路58巷，該巷道再往西側為被告甲Ｄ○○、甲ｃ○○及
    甲ｂ○○之磚造瓦頂平房及被告甲Ｄ○○之磚造鐵皮頂建物（門牌
    ：平和南路46巷1號，即現況圖編號a處），再往西側為平和
    南路46巷巷道（寬約3.55公尺，含水溝），被
告甲Ｄ○○等之建物南側為被告甲丙○○、ｖ○○、ｓ○○之磚造瓦頂平房
    ，再往南為被告ｔ○○、ｚ○○之磚造瓦頂平房及被告甲己○○磚造
    平房（即現況圖編號Z處）。該平和南路46巷之西側，由東
    往西依序有被告陳月庄之2樓加強磚造及3樓鐵皮加蓋建物（
    門牌：平和南路42號，即現況圖編號b）、被告ｕ○○及甲丁○○
    之3樓加強磚造建物（即現況圖編號c）、被告乙ｐ○○等3人之
    2樓加強磚造及3樓鐵皮加蓋建物（門牌：平和南路32號，即
    現況圖編號d）及被告甲丁○○之磚造鐵皮建物（即現況圖編
    號e）等情，已據原告提出系爭3筆土地之地籍圖謄本、空照
    圖、建物所有人或使用人附表等為佐（見調字卷一第135頁
    、第479頁、本案卷一第65至66頁），並經本院會同西螺地
    政事務所測量人員及兩造勘驗現場無誤，製有勘驗筆錄、現
    場簡圖、現場照片及西螺地政事務所109年12月28日雲西地
    二字第1090006787號函檢送之土地複丈成果圖等附卷可稽（
    見調字卷一第471至477頁、第481至511頁、第529至552頁、
    本案卷一第43至45頁），復有系爭3筆土地之國土測繪圖資
    服務雲地圖及空照圖等在卷可參（見調字卷一第553至555頁
    ），是系爭3筆土地之占有使用現況及臨路交通情形等事實
    ，堪以認定。　㈣本院審酌系爭3筆土地均為都市計畫之住宅
    區用地，乃為維護實質居住環境而劃設，系爭123、124土地
    面積合計達12,339.83平方公尺，土地甚為廣大，共有人亦
    眾多，為利各共有人分得之土地適於居住通行、開發建設及
    得以順利申請建造及使用執照等需求，有開設較寬之私設道
    路以通聯東側、北側及南側公有道路之必要，經到庭之共有
    人多數意見以路寬8公尺為宜（見本案卷一第378頁），又平
    和南路58巷東側之住戶大多希望保留該巷道，因該區塊之住
    戶較為密集且建物亦多，故確有保留該巷道以利進出之必要
    ，另系爭3筆土地上雖無申請建築或使用執照之紀錄，有雲
    林縣西螺鎮公所109年8月19日西鎮工字第1090015080號函、
    雲林縣政府109年8月19日府建管二字第1090545779號函在卷
    可憑（見調字卷一第439至443頁），惟現仍有上開多棟建物
    使用居住中，且部分建物仍有相當高之價值，亦有保留以避
    免拆除之必要，另黃品勝、黃秋花、曾九、黃學智、黃石楓
    、曾萬教、黃通寶、黃瓊霖及被告甲ｎ○○、甲Ｚ○○、甲Ｙ○○、
    乙寅○○、乙Ｑ○○、乙Ｐ○○、甲ｊ○○、甲ｋ○○、乙酉○○、甲ｇ○○、
    乙Ｋ○○、乙Ｍ○○、甲Ａ○○、乙Ａ○○等人之合併應有部分面積僅0.
    6至11.73平方公尺，面積甚小，倘受實物分配，必成為畸零
    地，不適宜為實物分配，經考量上開建物及占有使用現況、
    各共有人表達之意見、部分共有人於分割後仍欲保持共有之
    意願、各共有人之合併應有部分面積等情，由原告協調大部
    分共有人意見後，提出如附圖所示之乙案分割方案，而該方
    案使共有人受原物分配之部分能儘量符合目前占有使用之現
    況，並均有道路可對外通聯，不致於形成袋
地，且各分割土地地形亦均大致方正、完整，於使用及通行均無
    問題，得以發揮土地之最大使用利益及經濟效用，其餘未獲
    分配土地之共有人則以金錢補償之，又經本院將該方案送達
    於各共有人，大多數共有人均未表示反對意見。至於被告甲
    Ｄ○○雖主張私設道路編號辛連接北側平和南路之出入口部分
    ，希望能維持現有寬度，以避免其所有建物遭到拆除云云，
    惟私設道路編號辛之寬度達8公尺乃為多數共有人意見，已
    敘述如上，而出入口為重要位置，攸關日後裡地之通行及發
    展，以現有路寬僅約3.55公尺，實屬過窄，且該處編號N部
    分土地是分配予被告甲ｃ○○，被告甲Ｄ○○之現有建物亦難以維
    持其完整性，故被告甲Ｄ○○之上開意見並非可採；又被告甲Ｄ
    ○○及甲ｂ○○雖均主張希望不要將其等受分配之土地各分為2宗
    及分配在不同位置云云，惟被告甲Ｄ○○、甲ｂ○○、甲ｃ○○3兄弟
    之持分土地面積較高，而其等3兄弟現占有附圖編號L、M、N
    等位置（見本案卷一第45頁、第66頁），該區塊之面積並不
    足以分配予其等3兄弟，故只能將其等3兄弟未分足之部分分
    配至其他位置即附圖編號y、x、辰等處。綜上，本院審酌共
    有物之性質、共有人之意願、使用現狀、經濟效用及共有人
    之全體利益，認為以原告所主張如附圖所示方法為分割，尚
    屬公平妥適，爰判決合併分割系爭3筆土地如主文第十一項
    所示。　㈤以原物為分配時，如共有人中有未受分配，或不
    能按其應有部分受分配者，得以金錢補償之，民法第824條
    第3項定有明文。又共有物之原物分割，依民法第825條規定
    ，係各共有人就存在於共有物全部之應有部分，互相移轉，
    使各共有人取得各自分得部分之單獨所有權。故如共有物之
    價值因位置不同而有差異，因原物分割而取得之價值較其應
    有部分折算價值為多者，即應以金錢補償其分配價值較少之
    共有人。如分配較多及較少之共有人均為多數時，為期公平
    ，並符上開共有物應有部分互相移轉之原則，該每一分配較
    多之共有人即應就其補償金額，對於分配較少之共有人全體
    為補償，並依各該短少部分之比例，定其
給付金額（最高法院87年度台上字第28號判決意旨可參）。本件
    系爭3筆土地依附圖為如上所示分割結果，各共有人中有未
    受分配，或不能按其應有部分受分配，或因分配位置不同，
    價值恐有差異，即屬有不能按其應有部分受分配之情形，依
    民法第824條第3項規定，自有以金錢補償之必要。經本院囑
    託石亦隆不動產估價師事務所就系爭3筆土地如採附圖所示
    分割方法為分割，各共有人分得部分之價值與應有部分之價
    值相比，應互相找補金額為多少？該估價師事務所選定編號
    X為比準地，先以比較法及土地開發分析法兩種方法，求取
    比準地之市場合理單價，再分別就乙案各編號土地，與比準
    地間之個別條件差異進行百分率調整，以求取分割後各土地
    單價，而得出附表五之各區塊價值，再以各共有人之「分配
    價值」扣除「持分價值」，求得附表六各共有人於分割前後
    所產生之價值增減差額，即為各共有人之應提供補償金額或
    應接受補償金額，進而推算
出附表七之相互找補金額，有該估價師事務所之估價報告書存卷
    可參，該鑑定結果有其理論基礎及評估依據，估價方式亦稱
    公允、適當，兩造均無意見，應屬可採。是經鑑價後各區塊
    價值如附表五所示，兩造分割前、後土地之價值互有增減如
    附表六所示，而每一分配較多之共有人即應就其補償金額，
    對於分配較少之共有人全體為補償，經計算後，應互為補償
    如附表七所示。四、按債務人就查封物所為移轉、設定負擔
    或其他有礙執行效果之行為，依強制執行法第51條第2項規
    定，僅對於債權人不生效力而已，並非絕對無效；裁判分割
    ，既係法院基於公平原則，決定適當之方法分割共有物，自
    不發生有礙執行效果之問題，債權人即不得對之主張不生效
    力；且債務人之應有部分，經實施查封以後，因裁判分割，
    其權利即集中於分割後之特定物，此為債務人原有權利在型
    態上之變更，當為查封效力之所及（最高法院72年台上字第
    2642號判決意旨參照）。被告甲未○○所有系爭124土地之應
    有部分0000000分之21797於110年12月6日經債權人凱基商業
    銀行股份有限公司（下稱凱基銀行）聲請本院執行處為查封
    登記，有系爭124土地之登
記第一類謄本附卷可憑（見本案卷四第311頁），凱基銀行所為
    查封之效力，於分
割後應集中至被告甲未○○分得如主文十二所示之附圖編號B土地
之應有
部分2分之1上。五、末按法院為終局判決時，應依職權為訴訟費
                  用之裁判；又按因共有物分割、經界或其他
                  性質上類似之事件涉訟，由敗訴當事人負擔
                  訴訟費用顯失公平者，法院得酌量情形，命
                  勝訴之當事人負擔其一部，民事訴訟法第87
                  條第1項、第80條之1亦有明文。經查，本件
                  訴訟費用額為279,018元，已據原告提
出附表八所示之單據為憑
，至於原告所主張選任林昭賢之遺產管理人之聲請費1,000元部
分，業經本院109年度繼字第1260號裁定
由林昭賢之遺產負擔（見本案卷一第37頁），並非本件分割共有
物事件
所支出之訴訟費用，應予剔除。又本院雖准原告之請求而合併分
                                割系爭3筆土地，然分割方
                                法係考量全體共有人之利益
                                後所為之決定，原告既為共
                                有人之一，亦同受其利，是
                                本件若由被告負擔全部訴訟
                                費用顯失公平，爰依前揭規
                                定，爰就本件訴訟費用命由
                                兩造依附表九所
示之分割前各共有人應有部
分面積占全部面積之比例負擔，爰判決如主文第
編號 被繼承人 繼承人 1 黃品勝 甲ｌ○○、甲Ｍ○○共2人 2 teditable="false" style="outline: none;"> 黃環 甲ｚ○○、卯○○、甲宇○○、甲Ｉ○○、乙Ｂ○○、Ｇ○○、戌○○、乙ｇ○○、乙Ｉ○○、乙Ｏ○○、甲壬○○、甲辛○○、乙Ｒ○○共13人 3 廖秋花即黃秋花 乙ｂ○○、乙ｄ○○、庚○○○、乙ｅ○、乙Ｊ○、乙Ｕ○○、己○○、戊○○、乙ａ○○、Ｎ○○○、辛○○、乙Ｔ○○、乙Ｈ○○、乙ｓ○○、乙Ｓ○○、乙ｈ○○、乙Ｅ○○、甲亥○○、甲巳○○、甲午○○、乙Ｘ○○○、乙Ｄ○○、乙Ｊ○、乙Ｊ○卿、丁○○、ｆ○○、ｊ○○、ｉ○○、ｒ○○、ｑ○○、寅○○、午○○、ｈ○、癸○○、壬○○、ｐ○○、乙Ｗ○共37人 4 曾九 甲庚○○、ｙ○○、ｘ○○、甲乙○○、甲丙○○、甲甲○○、甲己○○、甲戊○○、甲丁○○、ｗ○、乙Ｖ○○、乙ｆ○○、乙Ｚ○、乙ｉ○○、ｃ○○、乙ｏ○○、乙ｎ○○、乙○○、乙ｌ○○、乙ｋ○○、乙ｍ○○、宙○○、乙ｔ○○、天○○、Ｂ○○、Ａ○○、黃○○、Ｔ○○、Ｓ○○、Ｒ○○、甲○○○、玄○○、宇○○、地○○、周志霖即林昭賢之遺產管理人、Ｋ○○、Ｄ○○、Ｌ○○、Ｚ○○、申○○、ａ○○、酉○○、未○○、Ｍ○○、ｂ○○、Ｉ○○、Ｊ○○、Ｃ○○、Ｖ○○、Ｕ○○、Ｘ○○、徐緒芩、Ｗ○○共53人 5 黃萬發 甲未○○、甲申○○、甲ｌ○○、甲Ｍ○○、甲卯○○共5人 6 黃學智 甲Ｙ○○、甲ａ○○、乙Ｇ○○、乙玄○○、甲ｒ○○、甲ｓ○○、甲ｗ○○、甲玄○○、乙癸○○、乙子○○、甲Ｘ○○、甲Ｗ○○、甲Ｎ○○、乙Ｙ○○○共14人 7 黃石楓 ｌ○○、ｋ○○、ｎ○○、ｏ○○、乙黃○○共5人 8 曾萬教 甲庚○○、ｙ○○、ｘ○○、甲乙○○、甲丙○○、甲甲○○、甲己○○、甲戊○○、甲丁○○、ｗ○共10人 9 黃通寶 000" >ｄ○○、甲ｐ○○、甲ｉ○○、甲ｈ○○、甲ｘ○○、 甲ｖ○○、乙地○○、子○○、乙宇○、Ｏ○○、Ｑ○○、Ｐ○○、甲ｕ○○共13人 10 黃瓊霖 甲Ｆ○○、甲Ｑ○○、甲Ｓ○○、甲Ｒ○○、甲Ｕ○○、甲Ｔ○○、Ｅ○○、乙ｃ○○、乙Ｌ○○、乙Ｎ○○、乙Ｆ○○、甲Ｌ○○共12人